臺灣彰化地方法院刑事判決　　　　　　　　　　　　　　九十年度重訴字第一五號
　　公　訴　人　臺灣彰化地方法院檢察署檢察官
　　被　　　告　乙　○
　　指定辯護人　本院公設辯護人 丙○○
右列被告因殺人案件，經檢察官提起公訴（九十年度偵字第四五八二號），本院判決
如左：
        主  文
乙○殺人，處有期徒刑拾年，褫奪公權肆年。
        事  實
一、乙○與鐘景春均係彰化縣田中鎮○○路○段四二一號彰化榮譽國民之家之榮民，
    二人同居住在第三隊第六房二十戶之寢室，平日即因相處甚不和睦而互不交談，
    且因睡眠時間不同而常發生爭吵，惟卻一直無法更換寢室。民國九十年六月二十
    九日凌晨三時四十分許，鐘景春已起床而正在氣喘，乙○為鐘景春吵醒後，即詢
    問鐘景春有無偷拿其所有之麵包、餅乾，鐘景春回答：沒有，乙○乃再詢問鐘景
    春有無將高血壓藥物摻入其牛奶中，鐘景春亦回答：沒有，乙○、鐘景春二人乃
    為此發生爭執，雙方進而互毆，乙○竟萌殺人之犯意，見床墊下有一把水果刀，
    即持該把水果刀欲刺殺鐘景春，鐘景春見狀急忙逃出寢室往宿舍大樓外奔跑，乙
    ○則持該水果刀一路追趕至停車場，二人繞著停車場追逐十多圈後，二人距離拉
    近，乙○乃以所持之水果刀往鐘景春腎臟部位刺一刀，鐘景春乃倒地，乙○見鐘
    景春倒地，便再跑過去以水果刀猛剌倒地之鐘景春之臉頰、胸部、腹部、背部、
    右上臂、左手指及前臂等處共二十一刀，其中腹部五道刀傷皆深及肝臟，因而致
    鐘景春因肝臟破裂失血過多，導致出血性休克當場死亡。乙○犯案後即回到宿舍
    ，嗣為榮譽國民之家之警衛劉銳璜得知鐘景春全身是血躺在停車場而報警，警方
    據報乃於當日凌晨五時許到榮譽國民之家寢室內逮捕乙○，並在寢室床舖之草蓆
    下查扣作案用之水果刀一把。
二、案經彰化縣警察局田中分局報請台灣彰化地方法院檢察署檢察官偵查起訴。
    理  由
一、訊據被告乙○對於右揭事實坦承不諱，核與被害人鐘景春之家屬丁○○指述及證
    人劉銳璜、甲○○、趙志緯證述情節相符，且被害人鐘景春於前揭時、地為被告
    持水果刀猛剌被害人之臉頰、胸部、腹部、背部、右上臂、左手指及前臂等處共
    二十一刀，其中腹部五道刀傷皆深及肝臟，因而致被害人肝臟破裂失血過多，導
    致出血性休克當場死亡之事實，業經台灣彰化地方法院檢察署檢察官督同檢驗員
    到場相驗屬實，並製有勘驗筆錄、驗斷書、相驗屍體證明書及中山醫學院病理科
    解剖鑑定報告各一份在卷可稽。又扣案之水果刀一支及血衣一件經送鑑驗結果，
    水果刀上之血跡與血衣標示處血跡ＤＮＡ之ＳＴＲ型別相同，研判應來自同一人
    ，此有內政部警政署刑事警察局鑑驗書一份在卷可稽。再被告持水果刀往被害人
    腎臟部位刺一刀，被害人倒地後，被告見被害人倒地，乃再跑過去以水果刀猛剌
    倒地之被害人之臉頰、胸部、腹部、背部、右上臂、左手指及前臂等處共多達二
    十一刀，其中腹部五道刀傷皆深及肝臟，因而致被害人因肝臟破裂失血過多，導
    致出血性休克當場死亡，而胸腹部為人體要害，以刀深刺足取人命，且被告猛刺
    被害人胸、腹、背部等部位多達二十一刀，足認被告殺人之犯意甚堅，就被告之
    年紀經驗言無得諉為不知其所為會致人於死，被告乃明知而猶有上開行為，故被
    告有殺人之犯意甚明，並有作案用之水果刀一把及作案當時被告所穿著之血衣一
    件扣案可稽，此外復有兇案現場簡圖一份、照片十一張在卷可參，是以本件事證
    已臻明確，被告犯行堪予認定。
二、核被告所為，係犯刑法第二百七十一條第一項殺人罪。爰審酌被告年事已高及其
    犯罪之動機、手段、所生危害、犯罪後之態度等一切情狀，量處如主文所示之刑
    ，以示懲儆。又依被告犯殺人罪之性質認有褫奪公權之必要，併予諭知。至於扣
    案之作案用之水果刀一把被告雖坦承為其作案所用之物，惟堅決否認為其所有，
    因並無證據足以證明該把水果刀為被告所有，且此水果刀又非違禁物，故不併予
    宣告沒收，附此敘明。
據上論斷，應依刑事訴訟法第二百九十九條第一項前段，刑法第二百七十一條第一項
、第三十七條第二項，判決如主文。
中      華      民      國    九十一    年      二      月    二十二    日
                                臺灣彰化地方法院刑事第二庭
                                    法      官  石  馨  文
右正本證明與原本無異。
如不服本判決，應於判決送達後十日內，向本院提出上訴狀(須附繕本)。
告訴人或被害人對於判決如有不服具備理由請求檢察官上訴者，其上訴期間之計算係
以檢察官收受判決正本之日期為準。
                                    法院書記官  呂  雅  惠
中    華    民    國    九十一      年      二      月      二十六      日
附錄法條
刑法第二百七十一條
殺人者，處死刑、無期徒刑或十年以上有期徒刑。
前項之未遂犯罰之。
預備犯第一項之罪者，處二年以下有期徒刑。
